# 信用证议付费用会计处理

提问人：jhi 时间：2020-03-19 08:05:26
信用证议付时，区分是否有追索权，分别用“财务费用—有追索权信用证议付利息”、“投资收益—无追索权信用证议付利息”两科目核算，上述信用证议付类似于票据贴现，请问各位大神上述处理是根据新金融工具准则的哪个条款而做的处理？

回答人：chenyiwei
根据《企业会计准则第 23 号——金融资产转移》规定，根据资产所有权上主要风险和报酬是否转移，确定能否终止确认所转移的金融资产（信用证类似于应收票据）。对不能终止确认的，款项差额视作利息支出，需在剩余存续期间内摊销确认为各期的利息支出；对可以终止确认的，其差额在终止确认时点一次性确认为终止确认损益。